臺灣桃園地方法院刑事判決
                                   111年度審易字第1765號
公  訴  人  臺灣桃園地方檢察署檢察官 
被      告  鄭國峰




上列被告因竊盜案件，經檢察官提起公訴（111年度偵緝字第241
5號），被告於本院準備程序進行中，就被訴事實為有罪之陳述
，經本院告知簡式審判程序意旨，並聽取當事人意見後，裁定依
簡式審判程序審理，判決如下：
    主  文
鄭國峰犯攜帶兇器竊盜罪，處有期徒刑陸月，如易科罰金，以新
臺幣壹仟元折算壹日。
扣案之剪刀壹支沒收。
未扣案之犯罪所得新臺幣捌仟元沒收，於全部或一部不能沒收或
不宜執行沒收時，追徵其價額。
    事實及理由
一、本案犯罪事實，除將起訴書犯罪事實欄一、第5行所載「未
    扣案」，更正為「已扣案」；第5行所載「竊取電纜線得手
    」，補充為「竊取電纜線1批得手」外，餘均引用檢察官起
    訴書之記載（如附件）。
二、證據清單：
　㈠被告鄭國峰於偵訊及本院審理時之自白。
　㈡告訴人陳志忠、證人張建明於警詢時之證述。
　㈢桃園市政府警察局蘆竹分局扣押筆錄暨扣押物品目錄表、贓
    物領據、車輛詳細資料報表、刑案現場照片、監視器錄影畫
    面截圖。
　㈣扣案之剪刀1支。　
三、論罪科刑：
　㈠按刑法第321條第1項第3款之攜帶兇器竊盜罪，係以行為人攜
    帶兇器竊盜為其加重條件，此所謂兇器，其種類並無限制，
    凡客觀上足對人之生命、身體、安全構成威脅，具有危險性
    之兇器均屬之，且祇須行竊時攜帶此種具有危險性之兇器為
    已足，並不以攜帶之初有行兇之意圖為必要（最高法院79年
    台上字第5253號判例要旨參照）。被告本案犯行所持用之剪
    刀，係金屬製品，足以剪斷電纜線，質堅且銳，自可以此擊
    、刺，而加害人之生命、身體，客觀上即具危險性，當屬兇
    器無疑，合先敘明。
　㈡核被告所為，係犯刑法第321條第1項第3款之攜帶兇器竊盜罪
    。
　㈢爰審酌被告不思以正當手段獲取財物，為圖一己私益，竟恣
    意攜帶兇器竊取他人財物，蔑視他人財產權，對民眾財產、
    社會治安與經濟秩序產生危害，所為殊無可取。惟念其犯後
    坦承犯行，並衡其犯罪之動機、目的、手段、素行暨竊得財
    物之價值等一切情狀，量處如主文所示之刑，並諭知易科罰
    金之折算標準。
四、沒收部分：
　㈠扣案之剪刀1支，係被告所有供其犯罪所用，應依刑法第38條
    第2項前段規定沒收。
　㈡被告所竊得之電纜線1批為其犯罪所得，被告將其變賣，得款
    現金新臺幣8,000元等情，業據被告供明在卷（參本院111年
    10月12日準備程序筆錄第2頁），此部分核屬被告犯罪所得
    原形之變得之物，並為被告所實際享有之犯罪所得，為貫徹
    任何人皆不能保有犯罪所得之立法原則，應依刑法第38條之
    1第1項前段、第3項、第4項規定，宣告沒收，於全部或一部
    不能沒收或不宜執行沒收時，追徵其價額（臺灣高等法院10
    8年度上易字第1209號判決意旨參照）。
　㈢至其餘扣案物，經核均與本案無關，其中電纜線5條，業已發
    還被害人陳志忠，此有贓物領據1紙在卷可佐（見111年度偵
    字第27472號卷第53頁），俱不予宣告沒收，末此敘明。
五、應適用之法條：
　　刑事訴訟法第273條之1第1項、第299條第1項前段、第310條
    之2、第454條第2項，刑法第321條第1項第3款、第41條第1 
    項前段、第38條第2項前段、第38條之1第1項前段、第3項、
    第4項，刑法施行法第1條之1第1項，判決如主文。
六、如不服本判決應於收受判決後20日內向本院提出上訴書狀，
    並應敘述具體理由。其未敘述上訴理由者，應於上訴期間屆
    滿後20日內向本院補提理由書（均須按他造當事人之人數附
    繕本）「切勿逕送上級法院」。
本案經檢察官劉仲慧到庭執行職務。
中　　華　　民　　國　　111 　年　　11　　月　　9 　　日
                  刑事審查庭    法  官   呂曾達
以上正本證明與原本無異。
如不服本判決應於收受判決後20日內向本院提出上訴書狀，並應
敘述具體理由。其未敘述上訴理由者，應於上訴期間屆滿後20日
內向本院補提理由書(均須按他造當事人之人數附繕本)「切勿逕
送上級法院」。 
  　　　　　　　　　　　　　　　書記官　楊淨雲
中　　華　　民　　國　　111 　年　　11　　月　　9 　　日
附錄論罪法條全文：
中華民國刑法第321條
犯前條第1項、第2項之罪而有下列情形之一者，處6月以上5年以
下有期徒刑，得併科50萬元以下罰金：
一、侵入住宅或有人居住之建築物、船艦或隱匿其內而犯之。
二、毀越門窗、牆垣或其他安全設備而犯之。
三、攜帶兇器而犯之。
四、結夥三人以上而犯之。
五、乘火災、水災或其他災害之際而犯之。
六、在車站、港埠、航空站或其他供水、陸、空公眾運輸之舟、
    車、航空機內而犯之。
前項之未遂犯罰之。
附件：
臺灣桃園地方檢察署檢察官起訴書
                                   111年度偵緝字第2415號
　　被　　　告　鄭國峰　男　44歲（民國00年0月0日生）
　　　　　　　　　　　　籍設新北○○○○○○○○
                        現居桃園市○○區○○路000號
　　　　　　　　　　　　國民身分證統一編號：Z000000000號
上列被告因竊盜案件，已經偵查終結，認應提起公訴，茲將犯罪
事實及證據並所犯法條分敘如下：
　　　　犯罪事實
一、鄭國峰意圖為自己不法所有，基於竊盜之犯意，於民國111
    年3月21日0時38分，駕駛車號0000-00號自小客車至桃園市○
    ○區○○路0段0000號工廠，並隨後進入工廠內，持客觀上足以
    威脅人生命、身體、安全，可當作兇器使用之剪刀（未扣案
    ）將其內電纜線截斷，並竊取電纜線得手後，駕車離開現場
    。嗣陳志忠至工廠視察時，發現牆上有遭破壞痕跡且現場有
    遺留之電纜線，經警據報調閱監視器，始悉上情。
二、案經陳志忠訴由桃園市政府警察局蘆竹分局報告偵辦。
　　　　證據並所犯法條
一、上揭犯罪事實，業據被告鄭國峰於偵查中坦承不諱，與被告
    訴人陳志忠警詢中之指訴情節大致相符，且據證人張建明於
    警詢時證述明確，並有照片31張可佐，足認被告之自白與事
    實相符，被告犯嫌堪予認定。
二、核被告所為，係犯刑法第321條第1項第3款之攜帶兇器加重
    竊盜罪嫌罪嫌。
三、依刑事訴訟法第251條第1項提起公訴。
　　此　致
臺灣桃園地方法院
中　　華　　民　　國　 111　　年　　7 　　月　　27　　日
                              檢  察  官  郭印山
本件證明與原本無異
中　　華　　民　　國　 111　　年　　8 　　月　   5    日
                              書  記  官  徐志良
所犯法條：
中華民國刑法第321條
犯前條第 1 項、第 2 項之罪而有下列情形之一者，處 6 月以
上 5 年以下有期徒刑，得併科 50 萬元以下罰金：
一、侵入住宅或有人居住之建築物、船艦或隱匿其內而犯之。
二、毀越門窗、牆垣或其他安全設備而犯之。
三、攜帶兇器而犯之。
四、結夥三人以上而犯之。
五、乘火災、水災或其他災害之際而犯之。
六、在車站、港埠、航空站或其他供水、陸、空公眾運輸之舟、
    車、航空機內而犯之。
前項之未遂犯罰之。